# 执行新金融工具准则后，委托贷款在报表中如何列示

提问人：yayu197777 时间：2022-09-23 16:54:15
请教陈版，执行新金融工具准则后，委托贷款借出款项的一方，将委托贷款记入“以摊余成本计量的金融资产”，委托贷款的利息收入就不再记入“财务费用——利息收入”了，在主营/其他业务收入列报；借入款项的一方需根据期限列报为“短期借款”或“长期借款”，同时，利息支出列报在“财务费用——利息支出”或者资本化计入相关资产价值。是这样的吗？

回答人：chenyiwei
贷出方一般是将委托贷款确认为“债权投资”（在报表列报时，初始期限在一年内的贷款应列报为其他流动资产；初始期限超过一年但截至资产负债表日的剩余期限在一年内的贷款应列报为一年内到期的非流动资产）。
利息收入列入“投资收益”。
你对借入一方的会计处理的理解基本合理。